臺灣高雄地方法院刑事判決　　　　　　　99年度訴字第1634號
公　訴　人　臺灣高雄地方法院檢察署檢察官
被　　　告　黃隆成
指定辯護人　本院公設辯護人黃文德
上列被告因毒品危害防制條例案件，經檢察官提起公訴（99年度
偵字第12833號），本院判決如下：
    主  文
黃隆成販賣第三級毒品，處有期徒刑貳年。緩刑伍年，緩刑期間
付保護管束，並應向檢察官指定之公益團體、地方自治團體或社
區提供貳佰肆拾小時之義務勞務。扣案之SONY ERISSON廠牌行動
電話壹支（含SIM 卡，門號0000000000號）、電子磅秤壹台、現
金新臺幣伍佰元均沒收。
    事  實
一、黃隆成明知愷他命（Ketamine，俗稱K 他命）係屬毒品危害
    防制條例第2 條第2 項第3 款所列之第三級毒品，非經許可
    不得持有、販賣，竟意圖營利，基於販賣第三級毒品愷他命
    之犯意，於民國99年4 月11日晚間8 時17分許，接獲真實姓
    名年籍不詳、綽號「阿德」之成年男子以公共電話撥打至其
    所使用之0000000000號電話表示欲購買愷他命後，雙方約定
    於高雄縣仁武鄉○○○○○道處見面，黃隆成以新台幣500
    元之代價販賣第三級毒品愷他命予「阿德」，雙方銀貨兩訖
    而交易完畢。嗣同日22時20分許，黃隆成行經高雄市○○區
    ○○路與尚仁街口時，因行跡可疑而為警攔檢，而當場查獲
    並扣得第三級毒品愷他命4 包及電子磅秤1 台、SONYERISSO
    N 廠牌（含SIM 卡，門號0000000000號）、UTCE行動電話（
    含SIM 卡，門號0000000000號）各1 支及現金新台幣500 元
    ，黃隆成於查獲之警方人員尚不知情其販賣愷他命之犯行之
    際，向警方人員主動供出上開販賣第三級毒品愷他命之犯行
    因而查獲。
二、案經高雄市政府警察局新興分局移送臺灣高雄地方法院檢察
    署檢察官偵查起訴。
    理  由
一、上開犯罪事實業據被告黃隆成於本院審理中坦承不諱，且有
    SONY ERISSON廠牌行動電話1 支（含SIM 卡，門號00000000
    00號）、電子磅秤1 台、現金新台幣500 元扣案可憑，且上
    開扣案之門號0000000000號行動電話，確於上開99年4 月11
    日20時16分59秒與07─0000000 號電話有通聯之紀錄（見偵
    卷第43頁），且上開電話係設於當時之高雄縣仁武鄉○○○
    路382 號統一超商之公用電話，亦有查詢表1 紙在卷可查（
    見偵卷第41頁），顯見被告上開之自白與事實相符；又邇來
    政府為杜絕毒品氾濫，毒害人民甚深，再三宣導教民眾遠離
    毒品、媒體之報導既深且廣，對於毒品之禁絕，應為民眾所
    熟悉，而政府對於查緝販賣毒品嚴格執行，且販賣毒品罪更
    係重罪，設若無利可圖，被告無甘冒風險在與購毒之人並無
    任何關係之下將毒品加以販賣，因而被告應有欲從中賺取差
    額利潤以牟利之意圖至明。從而，罪證明確，被告犯行堪以
    認定。
二、核被告所為，係犯毒品危害防制條例第4 條第3 項之販賣第
    三級毒品罪。又因毒品危害防制條例第11條第5 項僅處罰持
    有第三級毒品純質淨重20公克以上之行為，持有第三級毒品
    未超過此數量者，該條例並無處罰明文，而本件被告販賣之
    第三級毒品愷他命前持有之第三級毒品愷他命，因無證據證
    明已超過上開數量，故本件即無被告持有第三級毒品行為應
    為販賣行為所吸收而不另論罪之問題，併此敘明。又本件被
    告持有K 他命經警查獲後，於警方尚未發覺其有販賣K 他命
    之前，被告即向警方主動供出而查獲本件犯行，此有證人即
    承辦本件之警員林敏然於本院審理中證述明確，且被告並因
    而接受裁判，符合自首之規定，爰依刑法第62條之規定減輕
    其刑。又被告於偵、審中均自白犯罪，符合毒品危害防制條
    例第17條第2 項之規定，亦依上開規定依法遞減輕之。審酌
    被告明知第三級毒品愷他命有害於人體，竟仍將之販賣予他
    人，且販賣毒品犯行，不僅危害國民身心健康及社會風氣，
    對於社會治安亦有負面影響，所為誠屬非是，惟販賣之數量
    非多，且於事後坦認犯行態度尚可及其他等一切情狀，量處
    如主文所示之刑。扣案之SONY ERISSON廠牌行動電話1 支（
    含SIM 卡，門號0000000000號）、電子磅秤1 台、現金新台
    幣500 元，分別為其供販賣第三級毒品之犯罪所用或因犯罪
    所得之財物，均應依毒品危害防制條例第19條第1 項之規定
    宣告沒收。另扣案之UTCE行動電話1 支，與本件販賣愷他命
    之犯行無關，愷他命4 包係供被告自己施用之用，此業經被
    告於偵查中供述稱：扣案之毒品係4 月10日0 時30分許在高
    雄向「小龍」以3 萬元購買後帶回屏東家中施用等語明確（
    見偵卷第8 頁），均與本件上開販賣愷他命之犯行無直接之
    關係，均不予宣告沒收。
三、又被告前未曾受有期徒刑以上刑之宣告，有其臺灣高等法院
    被告前案紀錄表1 份附卷供參，本件因一時失慮致罹刑典，
    經此次偵審程序及科刑之教訓後，當知所警惕，應無再犯之
    虞，因認其所受宣告之刑，以暫不執行為適當，爰依刑法第
    74條第1 項第1 款之規定，併予宣告緩刑5 年，以啟自新；
    惟為使被告確知悔悟，保持良善品行，爰再依刑法第74條第
    2 項第5 款之規定，命其向檢察官指定之公益團體、地方自
    治團體或社區提供240 小時之義務勞務，另併依刑法第93條
    第1 項第2 款之規定，諭知於緩刑期間付保護管束。
據上論斷，應依刑事訴訟法第299 條第1 項前段，毒品危害防制
條例第4 條第3 項、第17條第2 項、第19條第1 項，刑法第11條
、第62條、第74條第1 項1 款、第2 項第5 款、第93條第1 項第
2款 ，判決如主文。
中    華    民    國  100     年    1     月    27    日
                  刑事第八庭    審判長法  官  王伯文
                                      法  官  何秀燕
                                      法  官  林俊寬
以上正本證明與原本無異。
如不服本判決應於收受送達後10日內向本院提出上訴書狀，並應
敘述具體理由；如未敘述上訴理由者，應於上訴期間屆滿後20日
內向本院補提理由書（均須按他造當事人之人數附繕本）「切勿
逕送上級法院」。
中    華    民    國  100     年    1     月    27    日
                                      書記官  林香如
附錄法條：
毒品危害防制條例第4條
製造、運輸、販賣第一級毒品者，處死刑或無期徒刑；處無期徒
刑者，得併科新臺幣 2 千萬元以下罰金。
製造、運輸、販賣第二級毒品者，處無期徒刑或 7 年以上有期
徒刑，得併科新臺幣 1 千萬元以下罰金。
製造、運輸、販賣第三級毒品者，處 5 年以上有期徒刑，得併
科新臺幣 7 百萬元以下罰金。
製造、運輸、販賣第四級毒品者，處 3 年以上 10 年以下有期
徒刑，得併科新臺幣 3 百萬元以下罰金。
製造、運輸、販賣專供製造或施用毒品之器具者，處 1 年以上
7 年以下有期徒刑，得併科新臺幣 1 百萬元以下罰金。
前五項之未遂犯罰之。